【裁判字號】    89,上易,1311
【裁判日期】    890511
【裁判案由】    竊盜
【裁判全文】
臺灣高等法院刑事判決                  八十九年度上易字第一三一一號
    上  訴  人
    即  被  告  甲○○
右上訴人因竊盜案件，不服臺灣臺北地方法院八十九年度易字第五四號，中華民國八
十九年三月二十二日第一審判決（起訴案號：臺灣臺北地方法院檢察署八十八年度偵
字第一○一三○號）提起上訴，本院判決如左：
    主      文
原判決撤銷。
甲○○竊盜，累犯，處有期徒刑月。
    事      實
一、甲○○曾於民國（下同）八十年間因犯偽造文書罪，經被判處有期徒刑六月確定
    ，於八十二年六月二十二日執行完畢。猶不知悔改，復意圖為自己不法之所有，
    於八十四年九月底、十月初某日，在臺北市青年公園旁之水源路上，竊取乙○○
    所有停放於路邊停車格內之車牌號碼ＨＦ－三六一三號自用小客車車牌二面，得
    手後，嗣並將前揭車牌改懸掛於其所有車號ＡＳ－九六○五號自用小客車上使用
    ，藉此規避交通違規處罰。經警於八十八年四月二十八日下午五時許，在臺北市
    ○○路○段四四一巷六弄一五號前查獲前揭車牌二面，始知上情。
二、案經台北市政府警察局萬華分局移請台灣台北地方法院檢察署檢察官偵查起訴。
    理      由
一、上訴人即被告甲○○經合法傳喚無正當理由未於本院言詞辯論期日到庭，爰不待
    其陳述逕行判決，合先敘明。
二、訊據上訴人即被告甲○○供承將前揭車牌懸掛於其所有車號ＡＳ－九六○五號自
    用小客車上使用，而於右開時地為警查獲之事實，惟矢口否認有何竊盜犯行，辯
    稱：該ＨＦ－三六一三號車牌二面係伊於八十七年三、四月間，在台北市青年公
    園水源路邊拾獲的云云。然查右揭ＨＦ－三六一三號車牌二面連同該自用小客車
    係於八十四年九月底、十月初間在台北市青年公園旁之水源路上停車格內遭竊之
    事實，業據被害人乙○○指述綦詳在卷（該自用小客車部分非被告所竊取，理由
    詳後述），並有被害人領回該失竊之車牌二面而書具之贓物認領保管收據一紙附
    卷可參。而查被告於警訊及法院審理中就其拾獲前揭車牌之時間及如何拾獲之供
    述前後不一，且查被害人之汽車及車牌，係於八十四年九月底、十月初間，在台
    北市青年公園水源路邊失竊，衡諸常情，失竊已經三年之車輛及車牌，當無可能
    復於原失竊地點出現而為被告拾獲該車牌之理。況查汽車號牌，為行車之許可憑
    證，由汽車所有人向公路監理機關申請登記，檢驗合格後發給之，並應將汽車號
    牌正面懸掛於車輛前後端之明顯適當位置，嗣汽車牌照不需使用時，應向車籍所
    在地之公路監理機關申請繳銷，道路交通安全規則定有規定，則汽車號牌自無可
    任意拾獲之理。又依卷附之台北市監理處違規紀錄所示，該ＨＦ－三六一三號自
    用小客車，於前揭時地失竊後，猶自八十四年十月九日起陸續有違規紀錄，而依
    被告供稱伊所有之ＡＳ－九六○五號自用小客車係於八十四年八月間所購買，伊
    將ＨＦ－三六一三號車牌懸掛在該車上使用，乃係為規避交通違規處罰等語。茲
    據被害人指稱伊曾於八十八年二月間接到一張違規告發單附上違規照片，車型是
    賓士車云云，核與被告所供其所有上開車輛車型相符，而被告為警查獲時，確係
    懸掛該車牌使用。綜上所述，足證被告確有於前揭時地竊取上開ＨＦ－三六一三
    號車牌二面並懸掛於其所有車號ＡＳ－九六○五號自用小客車上使用之事實，其
    所辯要係飾卸刑責之詞，不足採信，事證明確，被告犯行洵堪認定。
三、核被告所為，係犯刑法第三百二十條第一項之竊盜罪，而查被告有事實欄所載前
    科判決及執行情形，有台灣高等法院檢察署刑案紀錄簡覆表附卷可稽，其受有期
    徒刑執行完畢後五年內再犯本件有期徒刑以上之罪，為累犯，應依法加重其刑。
    原審據以論罪科刑，固非無見，惟查，依被害人乙○○於本院調查時供稱該ＨＦ
    －三六一三號自用小客車失竊時價值約一、二萬元云云，則該ＨＦ－三六一三號
    自用小客車案發當時雖仍堪使用，然顯已老舊甚明，而查被告於八十四年八月間
    已購買車號ＡＳ－九六○五號自用小客車一輛使用，被告若有竊取他人自用小客
    車之犯意，其是否可能擇係爭老舊價值不高之自用小客車為之，實非無疑，被告
    僅為規避交通違規處罰，則其僅竊取他人自用小客車之車牌懸掛即可，且本件並
    未確切查獲被告竊取該自用小客車之證據，是原審認被告並竊取該自用小客車，
    核與事實不合，尚有未洽。是被告否認犯罪，固無理由，惟原判決既有可議之處
    ，自應由本院予以撤銷改判，爰審酌被告之品行、犯罪之動機、目的、手段、所
    致生之危害，因而所得之利益及犯罪後之態度等一切情狀，量處有期徒刑三月。
據上論斷，應依刑事訴訟法第三百六十九條第一項前段、第三百六十四條、第三百七
十一條、第二百九十九條第一項前段，刑法第三百二十條第一項、第四十七條，罰金
罰鍰提高標準條例第一條前段，判決如主文。
本案經檢察官陳吉穗到庭執行職務。
中    華    民    國    八十九    年      五        月     十一         日
                        臺灣高等法院刑事第三庭
                            審判長法  官  張  連  財
                                  法  官  李  英  勇
                                  法  官  張  傳  栗
右正本證明與原本無異。
不得上訴。
                                  書記官  王  秀  雲
中    華    民    國    八十九    年      五        月     十五         日
附錄：本案論罪科刑法條全文
刑法第三百二十條第一項
意圖為自己或第三人不法之所有，而竊取他人之動產者，為竊盜罪，處五年以下有期
徒刑、拘役或五百元以下罰金。


司法院資訊處製作；財團法人民間司法改革基金會備份。
